【裁判字號】    92,訴,2413
【裁判日期】    921231
【裁判案由】    毒品危害防制條例
【裁判全文】
臺灣板橋地方法院刑事判決                        九十二年度訴字第二四一三號
    公  訴  人  臺灣板橋地方法院檢察署檢察官
    被      告  甲○○
右列被告因違反毒品危害防制條例案件，經檢察官提起公訴（九十二年度毒偵字第二
三九四號、第二四五五號），被告於準備程序認罪，本院以簡式審判程序判決如左：
    主  文
甲○○連續施用第一級毒品，處有期徒刑拾月，扣案之毒品海洛因鑑驗後淨重貳點陸
玖公克、殘渣袋柒只內之毒品海洛因殘渣（量微無法秤重）均沒收銷燬，盛裝上開毒
品海洛因之包裝袋只、殘渣袋柒只、藥鏟貳支、已使用之注射針筒肆支、未使用之
注射針筒壹支、分裝袋伍佰陸拾伍只均沒收。
    事  實
一、甲○○前曾於民國八十三年間分別因肅清煙毒條例、違反槍砲彈藥刀械管制條例
    等案件，先後經臺灣士林地方法院判處有期徒刑三年三月、一年確定，其後並定
    其應執行刑四年二月，自八十三年五月二十三日起執行，於八十五年九月十二日
    假釋出監，至八十七年六月十二日縮刑期滿執行完畢（已逾五年，未構成累犯）
    。又其前曾於八十七年七月間因施用毒品案件，經檢察官聲請本院裁定送觀察、
    勒戒後，認無繼續施用毒品傾向，由臺灣板橋地方法院檢察署檢察官於八十七年
    八月二十五日（起訴書誤載為「二十七日」）以八十七年度偵字第一六三七九號
    不起訴處分確定；復於九十一年八月間因施用毒品案件，經檢察官聲請本院裁定
    送觀察、勒戒後，認有繼續施用毒品傾向，又經本院裁定送強制戒治，於九十二
    年二月二十四日停止戒治付保護管束，至九十二年八月二十二日保護管束期滿，
    另經檢察官起訴，由本院於九十二年三月三十一日以九十二年度訴字第五二一號
    刑事判決判處有期徒刑八月確定（尚未執行）在案。詎其猶不知悔改，復基於施
    用第一級毒品海洛因之概括犯意，自九十二年七月十日起至同年月二十三日上午
    止，均在其臺北縣新莊市○○路五十一號四樓住處，以針筒注射方式，連續施用
    第一級毒品海洛因多次。嗣其先於九十二年七月十六日下午三時許，在臺北縣新
    莊市○○路一號前為警查獲，扣得毒品海洛因一包（鑑驗後淨重○‧四三公克）
    、內有毒品海洛因殘渣（量微無法秤重）之殘渣袋七只、已使用之注射針筒四支
    、藥鏟二支、未使用之注射針筒一支、分裝袋五百六十五只等物，並經警採尿送
    驗結果，驗有鴉片類嗎啡藥物陽性反應；其後復於九十二年七月二十三日晚上七
    時五十分許（起訴書誤載為「四十七分」），在臺北縣新莊市○○路五十一號五
    樓（頂樓加蓋）住處為警查獲，扣得毒品海洛因二包（鑑驗後淨重合計二‧二六
    公克），並經警採尿送驗結果，驗有鴉片類嗎啡藥物陽性反應，因而查獲其上開
    連續施用毒品之情。
二、案經臺北縣政府警察局新莊分局報請臺灣板橋地方法院檢察署檢察官偵查起訴。
    理  由
一、按除被告所犯為死刑、無期徒刑、最輕本刑為三年以上有期徒刑之罪或高等法院
    管轄第一審案件者外，於第一次審判期日前之準備程序進行中，被告先就被訴事
    實為有罪之陳述時，審判長得告知被告簡式審判程序之旨，並聽取當事人、代理
    人、辯護人及輔佐人之意見後，裁定進行簡式審判程序，刑事訴訟法第二百七十
    三條之一第一項定有明文。經核本件被告甲○○所犯係死刑、無期徒刑、最輕本
    刑為三年以上有期徒刑以外之罪，其於準備程序中就被訴事實為有罪之陳述，經
    法官告知簡式審判程序之旨，並聽取公訴人、被告之意見後，本院爰依首揭規定
    ，合議裁定由受命法官獨任進行簡式審判程序，合先敘明。
二、右揭犯罪事實，業據被告甲○○於本院審理時供認不諱，復有第一級毒品海洛因
    三包（鑑驗後淨重合計二‧六九公克）、內有毒品海洛因殘渣（量微無法秤重）
    之殘渣袋七只、已使用之注射針筒四支、藥鏟二支、未使用之注射針筒一支、分
    裝袋五百六十五只等物等物扣案、暨法務部調查局對前揭查扣毒品海洛因檢驗之
    鑑定通知書、臺灣檢驗科技股份有限公司出具之被告「濫用藥物尿液檢驗報告」
    各二紙附卷足憑。又被告前曾於八十七年七月間因施用毒品案件，經檢察官聲請
    本院裁定送觀察、勒戒後，認無繼續施用毒品傾向，由臺灣板橋地方法院檢察署
    檢察官於八十七年八月二十五日（起訴書誤載為「二十七日」）以八十七年度偵
    字第一六三七九號不起訴處分確定；復於九十一年八月間因施用毒品案件，經檢
    察官聲請本院裁定送觀察、勒戒後，認有繼續施用毒品傾向，又經本院裁定送強
    制戒治，於九十二年二月二十四日停止戒治付保護管束，至九十二年八月二十二
    日保護管束期滿，另經檢察官起訴，由本院於九十二年三月三十一日以九十二年
    度訴字第五二一號刑事判決判處有期徒刑八月確定（尚未執行）在案，亦有上開
    不起訴處分書、刑事判決及臺灣高等法院被告全國前案紀錄表等在卷可按。是被
    告三犯本件施用毒品犯行，罪證明確，應予依法論科。
三、核被告甲○○上開所為，係犯毒品危害防制條例第十條第一項之施用第一級毒品
    罪。其施用上開毒品前之持有毒品行為，應為施用之高度行為所吸收，不另論罪
    。又其所犯上開施用第一級毒品海洛因部分多次行為，時間密接，犯罪構成要件
    相同，顯係基於概括犯意反覆為之，應依連續犯規定論以一罪，並加重其刑。爰
    審酌被告素行、對社會之危害、不知悔悟再犯施用毒品之情、施用毒品情節及其
    犯罪後坦承之態度等一切情狀，量處如主文所示之刑。扣案之上開第一級毒品海
    洛因鑑驗後淨重合計二‧六九公克、七只殘渣袋內之毒品海洛因殘渣（量微無法
    秤重）等，均係查獲之毒品，依毒品危害防制條例第十八條第一項前段規定，不
    問屬於犯人與否，應予沒收銷燬；至扣案之盛裝上開毒品海洛因之包裝袋三只、
    殘渣袋七只、已使用之注射針筒四支、藥鏟二支、未使用之注射針筒一支、分裝
    袋五百六十五只等物，則分別係被告所有供施用毒品海洛因犯罪所用或犯罪預備
    之物，業據被告供明在卷，惟尚非製造專供施用毒品使用，故非屬毒品危害防制
    條例第十八條第一項前段規定之「專供施用毒品之器具」，應另依刑法第三十八
    條第一項第二款規定，併予宣告沒收。
據上論斷，應依刑事訴訟法第二百七十三條之一第一項、第二百九十九條第一項前段
，毒品危害防制條例第十條第一項、十八條第一項前段、第二十條第三項前段，刑法
第十一條前段、第五十六條、第三十八條第一項第二款，判決如主文。
本案經檢察官徐名駒到庭執行職務
中      華      民      國    九十二    年     十二     月    三十一    日
                                    臺灣板橋地方法院刑事第十庭
                                        法  官  彭  全  曄
右正本證明與原本無異
如不服本判決應於送達後十日內向本院提出上訴狀
                                        書記官  梁  宜  庭
中      華      民      國    九十三    年     一       月      五      日
附錄本案論罪科刑法條全文：
毒品危害防制條例第十條：
施用第一級毒品者，處六月以上五年以下有期徒刑。
施用第二級毒品者，處三年以下有期徒刑。


司法院資訊處製作；財團法人民間司法改革基金會備份。
